臺灣高雄地方法院刑事裁定　　　　　　　　　　　　九十一年度交聲字第五九八號
　　原處分機關　交通部公路總局高雄區監理所
　　異　議　人
　　即受處分人　甲○○
右列受處分人因違反道路交通管理處罰條例案件，對於交通部公路局高雄區監理所九
十一年九月二十七日所為之處分（原處分：高監五字第八０—Ｚ00000000號
），聲明異議，本院裁定如左：
    主  文
異議駁回。
    理  由
一、異議意旨如附件異議狀所載。
二、按汽車行駛於高速公路或設站管制之道路，而不遵守管制之規定者，處汽車駕駛
    人新臺幣三千元以上六千元以下罰鍰；汽車駕駛人違反第三十三條者，除依原條
    款處罰鍰外，並記違規點數一點，道路交通管理處罰條例第三十三條第一項、第
    六十三條第一項第一款分別定有明文。又汽車行駛高速公路，不得在路肩上行駛
    ，或利用路肩超越前車或倒車，高速公路交通管制規則第九條第一項第二款亦有
    明文。
三、經查：（一）本件異議人甲○○駕駛ＹＮ—二０四二自用小貨車，於九十一年八
    月十二日晚上七時二十分許，行經國道一號北向三三四公里三百公尺至三三三公
    里處，因行使路肩遭警員攔查，並填單舉發等情，業據證人即當場舉發警員許和
    益、王建安於本院調查時到庭證述：伊等發現異議人行使路肩時，已經離休息站
    出口大約三百公尺左右，異議人一直行駛路肩至戰備道，後來伊等追上去時，伊
    就從路肩切入內側車道內，當時已經距離休息站出口約二公里左右等語明確（見
    九十一年十一月十九日訊問筆錄），並有內政部警政署國道公路警察局公警局交
    字第Ｚ00000000號舉發違反道路交通管理事件通知單（下簡稱違規單）
    一紙在卷可稽，再參以異議人亦自承確有停車於路肩後，再重新啟動而行駛路肩
    一節，足徵本件異議人確有於上開時、地，駕駛前揭自用小貨車行駛路肩之違規
    行為，堪予認定。（二）證人許和益於本院調查時復證稱：伊當時並沒有看到卡
    車行駛，而且當時車流量很正常，應該不會有無法順利切入車道之情形，而且異
    議人行駛路肩時間太久等語明確（見同日訊問筆錄），復參以證人許和益與受處
    分人素不相識，亦無宿怨，當無設詞攀誣之理，是異議人辯稱：伊在仁德休息站
    出口欲駛入慢車道時，因有一輛卡車疾駛而過，使伊無法順利駛入慢車道，經剎
    車後方從路肩從新起步等語云云，顯係事後卸責之詞，不足採信，此外，異議人
    復無法提供其他證據供本院調查，自難僅憑異議人之陳述，逕認原裁罰不當，從
    而原處分機關援引道路交通管理處罰條例第三十三條第一項之規定，裁處罰鍰新
    台幣三千元，並記違規點數一點，並無不當。本件異議為無理由，應予駁回。
四、據上論斷，應依道路交通案件處理辦法第十九條，裁定如主文。
中     華     民     國     九十一     年     十二     月     三十一    日
                                    臺灣高雄地方法院交通法庭
                                        法  官    邱泰錄
右正本證明與原本無異。
如不服本裁定，應於裁定送達後五日內，向本院提出抗告狀。
                                        書記官    林慧君
中    華    民    國      九十一   年    十二      月      三十一      日
